臺灣高等法院臺中分院刑事裁定
111年度抗字第11號
抗 告 人即  
再審聲請人  尤俊銘



上列抗告人因聲請再審案件，對於臺灣臺中地方法院110年度聲
再字第61號中華民國110年10月29日裁定，提起抗告，本院裁定
如下：
    主  文
抗告駁回。
    理  由
一、抗告人即再審聲請人（下稱抗告人）抗告意旨略以：抗告人
    因施用毒品罪，經臺灣臺中地方法院以102年度訴字第348號
    判決分別論以累犯而處有期徒刑1年、7月確定，該判決所憑
    認事用法無非以抗告人前受臺灣臺中地方法院98年度聲字第
    4883號裁定應執行刑之基礎，並於上開刑之執行完畢後5年
    內再犯有期徒刑以上之罪所為事實依據，而論以抗告人為累
    犯，依法加重其刑。然該裁定業經臺灣臺中地方法院108年
    度聲字第883號裁定變更，則抗告人於本案判決時，其所認
    「刑之執行完畢」既已變更，當無累犯之適用，符合刑事訴
    訟法第420條第1項第4款之再審事由。原裁定駁回抗告人再
    審之聲請，顯有違誤，爰提起抗告請求撤銷原裁定，另為適
    法之裁判云云。
二、按刑事訴訟再審制度，乃判決確定後，以認定事實錯誤為由
    而設之特別救濟制度，為刑事訴訟之發現真實，及發揮再審
    特別程序之個案救濟功能，以避免冤抑。而有罪之判決確定
    後，有刑事訴訟法第420條第1項各款情形之一者，為受判決
    人之利益，得聲請再審；又同條項第4款所稱「原判決所憑
    之通常法院或特別法院之裁判已經確定裁判變更者」，係指
    原判決憑據通常法院或特別法院之另一裁判，為認定事實之
    基礎而諭知有罪之判決後，其所憑之該一其他裁判，業經確
    定裁判變更者而言；如非原判決所憑之裁判即與原判決無涉
    ，更不得據變更之裁判對原判決聲請再審（最高法院108年
    度台抗字第1374號裁定意旨參照）。　
三、抗告人聲請再審主張原確定判決所憑臺灣臺中地方法院98年
    度聲字第4883號定應執行刑之裁定，業經臺灣臺中地方法院
    以108年度聲字第883號重新裁定變更，認該案應無累犯之適
    用，依刑事訴訟法第420條第1項第4款之規定聲請再審等語
    。然原確定判決援引之98年度聲字第4883號裁定，僅涉及被
    告犯數罪如何定應執行刑，並非採為認定犯罪事實之基礎，
    而與原確定判決罪名無涉，自不得以刑事訴訟法第420條第1
    項第4款為由對原確定判決聲請再審。且是否認定為累犯，
    乃原確定判決適用法律有無不當之情形，核屬非常上訴之範
    疇，現行制度下，尚與聲請再審事由無涉。故抗告人聲請再
    審所主張之事由，難認符合刑事訴訟法第420條第1項第4款
    之再審要件，原裁定認抗告人再審之聲請無理由，而駁回其
    聲請，經核於法尚無違誤。抗告人仍執前詞，主張原裁定不
    當，要無可採，其抗告為無理由，應予駁回。
四、據上論斷，應依刑事訴訟法第412條，裁定如主文。
中　　華　　民　　國　　111 　年　　1 　　月　　 7　　日
            刑事第三庭  審判長法　官　楊  真  明
                              法　官　楊  欣  怡
                              法　官　邱  顯  祥
以上正本證明與原本無異。
如不服本裁定，應於收受送達後10日內向本院提出再抗告書狀(
須附繕本)。因疫情而遲誤不變期間，得向法院聲請回復原狀。

                              書記官  陳  緯  宇
　　　　　　　　　　　　　　　
中　　華　　民　　國　　111 　年　　1 　　月　　7 　　日